臺灣新竹地方法院刑事宣示判決筆錄　　　96年度竹簡字第669號
聲　請　人　臺灣新竹地方法院檢察署檢察官
被　　　告　新協群國際服務有限公司
兼上代表人　甲○○
被　　　告　芳達企業行
兼上代表人　丙○○
被　　　告　乙○○
上列被告等因違反政府採購法案件，檢察官聲請簡易判決處刑（
九十五年度偵字第五六三六號、九十六年度偵字第二四八六號）
後，聲請改依協商程序而為判決，本院於中華民國九十六年七月
六日下午四時，在本院刑事第九法庭宣示判決，出席職員如下：
法官起立朗讀判決主文、犯罪事實要旨、處罰條文、附記事項，
及告以上訴限制、期間並提出上訴狀之法院，且諭知記載其內容
：
一、主  文：
（一）新協群國際服務有限公司，其廠商之代表人，因執行業務
      犯政府採購法之罪，科罰金新臺幣伍萬元；又其廠商之代
      表人，因執行業務犯政府採購法之罪，科罰金新臺幣伍萬
      元；應執行罰金新臺幣壹拾萬元。
（二）甲○○意圖影響採購結果，而借用他人名義及證件投標，
      處有期徒刑肆月，如易科罰金，以銀元佰元即新臺幣玖
      佰元折算壹日；又意圖影響採購結果，而借用他人名義或
      證件投標，處有期徒刑肆月，如易科罰金，以銀元佰元
      即新臺幣玖佰元折算壹日。應執行有期徒刑陸月，如易科
      罰金，以銀元佰元即新臺幣玖佰元折算壹日。緩刑貳年
      。
（三）芳達企業行，其廠商之代表人，因執行業務犯政府採購法
      之罪，科罰金新臺幣伍萬元。
（四）丙○○意圖影響採購結果，容許他人借用本人名義及證件
      參加投標，處有期徒刑月，如易科罰金，以銀元佰元
      即新臺幣玖佰元折算壹日。緩刑貳年。
（五）乙○○意圖影響採購結果，容許他人借用本人名義及證件
      參加投標，處有期徒刑月，如易科罰金，以銀元佰元
      即新臺幣玖佰元折算壹日。緩刑貳年。
二、犯罪事實要旨：
（一）甲○○係協群廢棄物清除有限公司（下稱協群公司，嗣於
      民國九十五年一月二十三日申請變更為新協群國際服務有
      限公司）之負責人，且其亦為和康環保服務有限公司（下
      稱和康公司）之實際負責人（登記負責人為胡火旺，業據
      不起訴處分確定）；丙○○係芳達企業行之負責人；而乙○○則係欣勤科技有限公司（下稱欣勤公司，業於九十五
      年六月十三日解散），上開四公司均係政府採購法第八條
      規定之廠商。
（二）甲○○得知科學工業園區管理局（下稱園區管理局）於九
      十三年十一月二十三日網路公告之「九十四年度竹科各單
      位清潔維護工作委外案件」勞務採購案，為求協群公司順
      利得標，竟意圖影響採購結果，而向丙○○借用芳達企業
      行之名義及營利事業登記證、營業人銷售額與稅額申報書
      等證件投標，而丙○○明知其無投標意願，竟亦意圖影響
      採購結果，而容許甲○○借用芳達企業行之名義，參加該
      採購案之投標，並提供該公司上開相關證件給甲○○，俾
      以芳達企業行陪標，而使協群公司能順利得標。嗣於九十
      三年十二月九日，甲○○在其位於新竹市○區○路四七號
      一０八室辦公室內，先將以芳達企業行為名義之廠商投標
      相關資料填妥後，持往新竹縣竹東鎮○○里○○路九九號
      一樓之芳達企業行，由不知情之丙○○之姊將丙○○及該
      企業社之印章蓋印於上開已填妥之投標資料後，甲○○即
      於翌日（即十日）持往新竹市科學園區○○路二號園區管
      理局參與投標，並為芳達企業行代付押標金，嗣投標當日
      決標結果由協群公司以最低價新臺幣（下同）七百九十六
      萬二千六百元得標，而影響採購結果，投標當日到場之丙○○並取回前揭由甲○○代繳之押標金後並歸還甲○○。
（三）又甲○○復得知園區管理局於九十五年一月二十七日網路
      公告之「竹科（95.3～95.12）各單位清潔維護工作委外
      案」勞務採購招標案，其為使新協群國際服務有限公司（
      下稱新協群公司，即上開協群廢棄物清除有限公司，業於
      九十五年一月二十三日申請變更為新協群國際服務有限公
      司）順利得標，竟意圖影響採購結果，除以其為實際負責
      人之和康公司之名義，自行填妥標單後蓋上該公司登記負
      責人胡火旺之私章及公司印章後，參與投標用以陪標外，
      並向乙○○借用欣勤公司之名義及營利事業登記證、營業
      人銷售額與稅額申報書等證件投標，而乙○○明知其無投
      標意願，竟亦意圖影響採購結果，而容許甲○○借用欣勤
      公司之名義，參加該採購案之投標，並提供該公司上開相
      關證件給甲○○，俾以欣勤公司陪標，而使新協群公司能
      順利得標。嗣於九十五年二月十四日，甲○○在其上址辦
      公室內，填妥以欣勤公司為名義之投標相關資料，並經通
      知後到場之乙○○蓋上私章及公司印章後，由甲○○於翌
      日（即十五日）持往上址園區管理局參與投標，決標結果
      果由新協群公司以最低價七百零九萬八千元得標，而影響
      採購結果。嗣經法務部調查局新竹市調查站查獲後，而知
      悉上情。
三、處罰條文：
    政府採購法第八十七條第五項前段、後段、第九十二條。
四、附記事項：
（一）本案當事人之協商合意內容，除被告甲○○、丙○○及乙○○均願受前開主文所示之科刑及緩刑之宣告外，並均已
      分別向聲請人所指定之公益團體即財團法人臺灣更生保護
      會新竹分會捐款新臺幣十萬元、八萬元、八萬元一節，有
      被告等分別所提出之匯款申請書二紙、匯款申請書回條一
      紙等件在卷可查。
（二）被告甲○○曾於八十二年、八十七年間因違反就業服務法
      案件，經臺灣桃園地方法院以八十三年度易字第一六九一
      號判決、本院以八十七年度易字第四四一號判決，分別判
      處罰金新臺幣四萬元、一萬元確定，並均已繳清；又其於
      九十年間，因違反臺灣地區與大陸地區人民關係條例案件
      ，經本院以九十一年度易字第二九六號判決，判處罰金新
      臺幣三萬元確定，並已繳清等情；及被告丙○○前於九十
      四年間，因違反臺灣地區與大陸地區人民關係條例案件，
      經本院以九十四年度竹東簡字第二七號判決判處罰金新臺
      幣八萬元等節，均有刑案資料查註紀錄表及臺灣高等法院
      被告前案紀錄表各一份在卷可稽，是被告甲○○及丙○○
      二人先前所受均非有期徒刑以上刑之宣告，仍與刑法第七
      十四條第一項第一款規定相符，而均符合緩刑宣告之要件
      。
（三）又被告乙○○前未曾受有期徒刑以上刑之宣告，此有臺灣
      高等法院被告前案紀錄表及刑案資料查註紀錄表各一份在
      卷可稽，亦符合緩刑要件，以上均附此敘明。
五、協商判決除有刑事訴訟法第四百五十五條之四第一項第一款
    於本訊問程序終結前，被告撤銷協商合意或檢察官撤回協商
    聲請者；第二款被告協商之意思非出於自由意志者；第四款
    被告所犯之罪非第四百五十五條之二第一項所定得以協商判
    決者；第六款被告有其他較重之裁判上一罪之犯罪事實者；
    第七款法院認應諭知免刑或免訴、不受理者情形之一，及違
    反同條第二項「法院應於協商合意範圍內為判決；法院為協
    商判決所科之刑，以宣告緩刑或二年以下有期徒刑、拘役或
    罰金為限」之規定者外，檢察官與被告均不得上訴。
六、如有前項得上訴之情形，得自收受宣示判決筆錄送達之日起
    十日內，向本院提出上訴書狀，上訴於第二審法院。
中　　華　　民　　國　　96　　年　　7　 　月　　 6  　日
                    新竹簡易庭     書  記  官  蕭 惠 婷
                                   審判長法官  楊 麗 文
以上筆錄正本係照原本作成。
中　　華　　民　　國　　96　　年　　7　 　月　　 6　　日
                                   書  記  官  蕭 惠 婷
附錄本案論罪科刑法條全文：
政府採購法第八十七條第五項
意圖影響採購結果或獲取不當利益，而借用他人名義或證件投標
者，處三年以下有期徒刑，得併科新臺幣一百萬元以下罰金。容
許他人借用本人名義或證件參加投標者，亦同。
政府採購法第九十二條
廠商之代表人、代理人、受雇人或其他從業人員，因執行業務犯
本法之罪者，除依該條規定處罰其行為人外，對該廠商亦科以該
條之罰金。
